A:Curtius-Picht - [Bestand, Archiv, Familienarchiv]
A:Curtius-Picht - [Bestand, Archiv, Familienarchiv]
- A:Curtius-Picht°Picht, Georg - [Kryptobestand, Teilnachlass], Deutsches Literaturarchiv Marbach, Archiv; Picht, Georg (1913-1982); A:Curtius-Picht°Picht, Georg
  - Camerer, Ruth: Von Bedingungen und Triebkräften situationsbezogener Rede im Griechischen [Prosa], Deutsches Literaturarchiv Marbach, Archiv; HS.2013.0024.00242; 81 Bl. Mit 1 Umschl.
    Camerer, Ruth (1908-)
  - Clemen, Wolfgang: Seeblaue Blume [Gedichte], Deutsches Literaturarchiv Marbach, Archiv; HS.2013.0024.00243; 1 Bl.
    Clemen, Wolfgang (1909-1990)
  - Clemen, Wolfgang: Gründungsurkunde des Skiclub Birklehof [Verschiedenes], Deutsches Literaturarchiv Marbach, Archiv; HS.2013.0024.00244; 1 Bl.
  - Heidegger, Martin: Die Begründung des neuzeitlichen Weltbildes durch die Metaphysik [Prosa. Reden und Vorträge], Deutsches Literaturarchiv Marbach, Archiv; HS.2013.0024.00245; 29 Bl.
    Heidegger, Martin (1889-1976)
  - Hentig, Hartmut von: Konvolut Altbirklehof Treffen, Mai 2004 [Prosa. Reden und Vorträge], Deutsches Literaturarchiv Marbach, Archiv; HS.2013.0024.00246; 29 Bl. Mit 3 Beil.
    Hentig, Hartmut von (1925-)
  - Lepsius, Sabine: Konvolut Gedichte [Gedichte], Deutsches Literaturarchiv Marbach, Archiv; HS.2013.0024.00247; 2 Bl.
    Lepsius, Sabine (1864-1942)
  - Lepsius, Sabine: Konvolut Kompositionen, 1930 [Kompositionen], Deutsches Literaturarchiv Marbach, Archiv; HS.2013.0024.00248; 2 Bl.
    Kompositionen
  - Löwe, Teresa: Georg Picht, der Birklehof und die Bildungsreform [Prosa], Deutsches Literaturarchiv Marbach, Archiv; HS.2013.0024.00249; 2 Bl.
    Löwe, Teresa
  - Löwe, Teresa: Gliederung zu wiss. Arbeit über Georg Picht und den Birklehof [Verschiedenes], Deutsches Literaturarchiv Marbach, Archiv; HS.2013.0024.00250; 3 Bl. Mit 1 Beil.
  - Unbekannt: Robert von Erdberg: Festschrift zum 50. Geburtstag Walter Hofmanns [Prosa], Deutsches Literaturarchiv Marbach, Archiv; HS.2013.0024.00251; 13 Bl.
  - Becker, Hellmut an Picht-Axenfeld, Edith [Briefe], 24.01.1943; Deutsches Literaturarchiv Marbach, Archiv; HS.2013.0024.00252; 2 Bl.
    Becker, Hellmut (1913-1993); Picht-Axenfeld, Edith (1914-2001)
  - Clemen, Wolfgang an Picht, Greda [Briefe], 25.07.1927; Deutsches Literaturarchiv Marbach, Archiv; HS.2013.0024.00253; 1 Bl.
    Clemen, Wolfgang (1909-1990); Picht, Greda (1889-1971)
  - Curtius, Ernst Robert an Picht, Greda [Briefe], 29.08.1925; Deutsches Literaturarchiv Marbach, Archiv; HS.2013.0024.00254; 1 Kt.
    Curtius, Ernst Robert (1886-1956); Picht, Greda (1889-1971)
    Vermala-sur-Sierre
  - Curtius, Ilse an Picht, Robert [Briefe], 1975; Deutsches Literaturarchiv Marbach, Archiv; HS.2013.0024.00255; 2 Br. 2 Bl.
    Curtius, Ilse (1907-2002); Picht, Robert (1937-2008)
  - Hoffmann, ... an Grisar, Gabriele [Briefe], ohne Datum; Deutsches Literaturarchiv Marbach, Archiv; HS.2013.0024.00256; 1 Kt.
    Hoffmann, ...; Grisar, Gabriele (1918-1944)
  - Kraft, Walter an Picht-Axenfeld, Edith [Briefe], ohne Datum; Deutsches Literaturarchiv Marbach, Archiv; HS.2013.0024.00257; 1 Kt.
    Kraft, Walter; Picht-Axenfeld, Edith (1914-2001)
    Venezia
  - Lepsius, Sabine an Picht, Greda [Briefe], 1930; Deutsches Literaturarchiv Marbach, Archiv; HS.2013.0024.00258; 1 Bl.
    Lepsius, Sabine (1864-1942); Picht, Greda (1889-1971)
  - Löwe, Teresa an Picht, Robert [Briefe], 03.04.2004; Deutsches Literaturarchiv Marbach, Archiv; HS.2013.0024.00259; 1 Kt.
    Löwe, Teresa; Picht, Robert (1937-2008)
  - Löwe, Teresa an Picht, Robert [Briefe], 19.01.2002; Deutsches Literaturarchiv Marbach, Archiv; HS.2013.0024.00260; Dabei: Löwe, Teresa: Vom Birklehof zur Bildungsoffensive [Prosa]; 1 Bl.
    Löwe, Teresa; Picht, Robert (1937-2008); Plessing, ...
    - Löwe, Teresa: Vom Birklehof zur Bildungsoffensive [Prosa], Deutsches Literaturarchiv Marbach, Archiv; HS.2013.0024.00260; Bei: Löwe, Teresa an Picht, Robert [Briefe]; 7 Bl.
  - Löwe, Teresa an Puschner, ... [Briefe], 27.11.2003; Deutsches Literaturarchiv Marbach, Archiv; HS.2013.0024.00261; Darin: Löwe, Teresa: "...es geht um den Menschen und um die Wahrheit". Zur Vorgeschichte von Georg Pichts Notstandsszenario Die deutsche Bildungskatastrophe [Prosa]; 1 Bl.
    Löwe, Teresa; Puschner, ...
    - Löwe, Teresa: "...es geht um den Menschen und um die Wahrheit". Zur Vorgeschichte von Georg Pichts Notstandsszenario Die deutsche Bildungskatastrophe [Prosa], Deutsches Literaturarchiv Marbach, Archiv; HS.2013.0024.00261; In: Löwe, Teresa an Puschner, ... [Briefe]; 6 Bl.
  - Picht, Robert an Curtius, Ilse [Briefe], 10.04.1975; Deutsches Literaturarchiv Marbach, Archiv; HS.2013.0024.00262; 2 Bl. Mit 1 Beil.
    Picht, Robert (1937-2008); Curtius, Ilse (1907-2002)
    Ludwigsburg
  - Wendelstadt-Picht, Ernst Andreas an Picht, Greda [Briefe], 04.10.1936; Deutsches Literaturarchiv Marbach, Archiv; HS.2013.0024.00263; 1 Bl.
    Wendelstadt-Picht, Ernst Andreas (1917-1995); Picht, Greda (1889-1971)
  - Picht, Stefan an Picht, Greda [Briefe], 19.08.1933; Deutsches Literaturarchiv Marbach, Archiv; HS.2013.0024.00264; 1 Bl.
    Picht, Stefan (1919-1939) [mutmaßlich]; Picht, Greda (1889-1971)
  - Picht, Stefan an Curtius, Friedrich [Briefe], 1925-1928[ca.]; Deutsches Literaturarchiv Marbach, Archiv; HS.2013.0024.00265; 3 Br. 3 Bl.
    Hinterzarten; Carnac
  - Picht, Werner an Picht, Stefan [Briefe], 13.07.1927; Deutsches Literaturarchiv Marbach, Archiv; HS.2013.0024.00266; 1 Kt.
    Picht, Werner (1887-1965); Picht, Stefan (1919-1939)
  - Picht, Werner an Curtius, Friedrich [Briefe], 22.12.1919; Deutsches Literaturarchiv Marbach, Archiv; HS.2013.0024.00267; 1 Bl.
    Picht, Werner (1887-1965); Curtius, Friedrich (1851-1933)
  - Rautenstrauch, Lilla Susanne an Picht, Werner [Briefe], ohne Datum; Deutsches Literaturarchiv Marbach, Archiv; HS.2013.0024.00268; 1 Kt.
    Rautenstrauch, Lilla Susanne (1867-1933); Picht, Werner (1887-1965)
  - Wendelstadt-Picht, Ernst Andreas an Curtius, Friedrich [Briefe], 1924-1930; Deutsches Literaturarchiv Marbach, Archiv; HS.2013.0024.00269; 9 Br. 9 Bl.
    Wendelstadt-Picht, Ernst Andreas (1917-1995); Curtius, Friedrich (1851-1933)
  - Westphal, Olga an Picht-Axenfeld, Edith [Briefe], 16.12.1935; Deutsches Literaturarchiv Marbach, Archiv; HS.2013.0024.00270; 1 Bl.
    Westphal, Olga [mutmaßlich]; Picht-Axenfeld, Edith (1914-2001)
  - ..., Sophie an Grisar, Gabriele [Briefe], ohne Datum; Deutsches Literaturarchiv Marbach, Archiv; HS.2013.0024.00271; 1 Kt.
    ..., Sophie; Grisar, Gabriele (1918-1944) [mutmaßlich]
  - Unbekannt an Picht-Axenfeld, Edith [Briefe], 16.09.1945; Deutsches Literaturarchiv Marbach, Archiv; HS.2013.0024.00272; 2 Bl.
    Unbekannt; Picht-Axenfeld, Edith (1914-2001)
  - Löwe, Teresa: Heiratsanzeige [Dokumente], 2005; Deutsches Literaturarchiv Marbach, Archiv; HS.2013.0024.00273; 1 Bl.
  - Picht, Greda: Konvolut Kontoauszüge [Dokumente], 1932; Deutsches Literaturarchiv Marbach, Archiv; HS.2013.0024.00274; 2 Bl.
  - Picht-Axenfeld, Edith: Kassenbeleg d. Altbirklehofer-Bund [Dokumente], 04.10.1936; Deutsches Literaturarchiv Marbach, Archiv; HS.2013.0024.00275; 1 Bl.
  - Picht, Greda: Tagebuch Georg [Verschiedenes. Autobiografisches], Deutsches Literaturarchiv Marbach, Archiv; HS.2013.0024.00411; 1 Bd.
    Picht, Greda (1889-1971)
  - Picht, Georg: Konvolut "Hirschen" [Verschiedenes], Deutsches Literaturarchiv Marbach, Archiv; HS.2013.0024.00611; 4 Bl.
  - Axenfeld, Berta an Picht, Georg [Briefe], 1935-1936; Deutsches Literaturarchiv Marbach, Archiv; HS.2013.0024.00613; 2 Br. 9 Bl.
    Axenfeld, Berta; Picht, Georg (1913-1982)
  - Curtius, Olympia an Picht, Georg [Briefe], 13.10.1935[u.a.]; Deutsches Literaturarchiv Marbach, Archiv; HS.2013.0024.00614; 2 Br. 3 Bl.
    Curtius, Olympia (1887-1979); Picht, Georg (1913-1982)
  - Grisar, Dora an Picht, Georg [Briefe], 1927-1934; Deutsches Literaturarchiv Marbach, Archiv; HS.2013.0024.00615; 8 Br. 26 Bl.
    Grisar, Dora (1896-1944); Picht, Georg (1913-1982)
  - Picht, Georg an Picht-Axenfeld, Edith [Briefe], 1930; Deutsches Literaturarchiv Marbach, Archiv; HS.2017.0046; Dabei: Picht, Greda an Picht-Axenfeld, Edith [Briefe]; 2 Mappen
    Hinterzarten; Engelberg; und andere
    - Picht, Greda an Picht-Axenfeld, Edith [Briefe], ohne Datum; Deutsches Literaturarchiv Marbach, Archiv; HS.2017.0046; Bei: Picht, Georg an Picht-Axenfeld, Edith [Briefe]; 1 Blatt
      Picht, Greda (1889-1971); Picht-Axenfeld, Edith (1914-2001)
  - Picht, Georg an Picht-Axenfeld, Edith [Briefe], 1931; Deutsches Literaturarchiv Marbach, Archiv; HS.2017.0046; 2 Mappen
    Paris; London; und andere
  - Picht, Georg an Picht-Axenfeld, Edith [Briefe], 1932; Deutsches Literaturarchiv Marbach, Archiv; HS.2017.0046; 2 Mappen
    Paris; Heidelberg; und andere
  - Picht, Georg an Picht-Axenfeld, Edith [Briefe], 1933; Deutsches Literaturarchiv Marbach, Archiv; HS.2017.0046; 2 Mappen
    Freiburg im Breisgau; Kiel; und andere
  - Picht, Georg an Picht-Axenfeld, Edith [Briefe], 1934; Deutsches Literaturarchiv Marbach, Archiv; HS.2017.0046; 2 Mappen
    Altenrode; Augsburg; und andere
  - Picht, Georg an Picht-Axenfeld, Edith [Briefe], 1935; Deutsches Literaturarchiv Marbach, Archiv; HS.2017.0046; 2 Mappen
    München; Augsburg; und andere
  - Picht, Georg an Picht-Axenfeld, Edith [Briefe], 1936; Deutsches Literaturarchiv Marbach, Archiv; HS.2017.0046; 2 Mappen
  - Picht, Georg an Picht-Axenfeld, Edith [Briefe], 1937; Deutsches Literaturarchiv Marbach, Archiv; HS.2017.0046; 1 Mappe
    Freiburg im Breisgau; Berlin; ohne Ort
  - Picht, Georg an Picht-Axenfeld, Edith [Briefe], 1938; Deutsches Literaturarchiv Marbach, Archiv; HS.2017.0046; 1 Mappe
    Freiburg im Breisgau; Berlin; und andere
  - Picht, Georg an Picht-Axenfeld, Edith [Briefe], 1939; Deutsches Literaturarchiv Marbach, Archiv; HS.2017.0046; 1 Mappe
  - Picht, Georg an Picht-Axenfeld, Edith [Briefe], 1940; Deutsches Literaturarchiv Marbach, Archiv; HS.2017.0046; 1 Mappe
    Freiburg im Breisgau; Hinterzarten; ohne Ort
  - Picht, Georg an Picht-Axenfeld, Edith [Briefe], 1943; Deutsches Literaturarchiv Marbach, Archiv; HS.2017.0046; 2 Mappen
    Horb; Hinterzarten; ohne Ort
  - Picht, Georg an Picht-Axenfeld, Edith [Briefe], 1949; Deutsches Literaturarchiv Marbach, Archiv; HS.2017.0046; 1 Mappe
  - Picht, Georg an Picht-Axenfeld, Edith [Briefe], 1950; Deutsches Literaturarchiv Marbach, Archiv; HS.2017.0046; 1 Mappe
  - Picht, Georg an Picht-Axenfeld, Edith [Briefe], 1951; Deutsches Literaturarchiv Marbach, Archiv; HS.2017.0046; 1 Mappe
    Genf; ohne Ort
  - Picht, Georg an Picht-Axenfeld, Edith [Briefe], 1952; Deutsches Literaturarchiv Marbach, Archiv; HS.2017.0046; 1 Mappe
  - Picht, Georg an Picht-Axenfeld, Edith [Briefe], 1953; Deutsches Literaturarchiv Marbach, Archiv; HS.2017.0046; 5 Blatt
  - Picht, Georg an Picht-Axenfeld, Edith [Briefe], 17.01.1954; Deutsches Literaturarchiv Marbach, Archiv; HS.2017.0046; 1 Blatt
  - Picht, Georg an Picht-Axenfeld, Edith [Briefe], 04.11.1956; Deutsches Literaturarchiv Marbach, Archiv; HS.2017.0046; 1 Blatt
  - Picht, Georg an Picht-Axenfeld, Edith [Briefe], 26.05.1959; Deutsches Literaturarchiv Marbach, Archiv; HS.2017.0046; 1 Blatt
  - Picht, Georg an Picht-Axenfeld, Edith [Briefe], 1963; Deutsches Literaturarchiv Marbach, Archiv; HS.2017.0046; 2 Blatt
  - Picht, Georg an Picht-Axenfeld, Edith [Briefe], 28.06.1966; Deutsches Literaturarchiv Marbach, Archiv; HS.2017.0046; 1 Blatt
  - Picht, Georg an Picht-Axenfeld, Edith [Briefe], 1967; Deutsches Literaturarchiv Marbach, Archiv; HS.2017.0046; 4 Blatt
  - Picht, Georg an Picht-Axenfeld, Edith [Briefe], 1969; Deutsches Literaturarchiv Marbach, Archiv; HS.2017.0046; 15 Blatt
    Picht, Georg (1913-1982); Picht-Axenfeld, Edith (1914-2001); Adorno, Theodor W. (1903-1969)
    Heidelberg; Hinterzarten; und andere
  - Picht, Georg an Picht-Axenfeld, Edith [Briefe], 1970; Deutsches Literaturarchiv Marbach, Archiv; HS.2017.0046; 15 Blatt
    Hinterzarten; Heidelberg; und andere
  - Picht, Georg an Picht-Axenfeld, Edith [Briefe], 1971; Deutsches Literaturarchiv Marbach, Archiv; HS.2017.0046; 5 Blatt
  - Picht, Georg an Picht-Axenfeld, Edith [Briefe], 1972; Deutsches Literaturarchiv Marbach, Archiv; HS.2017.0046; 11 Blatt
    Hinterzarten; Heidelberg; ohne Ort
  - Picht, Georg an Picht-Axenfeld, Edith [Briefe], 1973; Deutsches Literaturarchiv Marbach, Archiv; HS.2017.0046; 6 Blatt
  - Picht, Georg an Picht-Axenfeld, Edith [Briefe], 1979; Deutsches Literaturarchiv Marbach, Archiv; HS.2017.0046; 1 Mappe
  - Picht, Georg an Picht-Axenfeld, Edith [Briefe], ohne Datum; Deutsches Literaturarchiv Marbach, Archiv; HS.2017.0046; 1 Mappe
    Hinterzarten; Cambridge; und andere
  - Picht, Georg an Picht-Axenfeld, Edith [Briefe], 1974; Deutsches Literaturarchiv Marbach, Archiv; HS.2017.0046; 3 Blatt
  - Picht, Georg an Picht-Axenfeld, Edith [Briefe], 1975; Deutsches Literaturarchiv Marbach, Archiv; HS.2017.0046; 18 Blatt
    Heidelberg; ohne Ort
  - Picht, Georg an Picht-Axenfeld, Edith [Briefe], 1978; Deutsches Literaturarchiv Marbach, Archiv; HS.2017.0046; 2 Blatt
  - Picht, Georg an Picht-Axenfeld, Edith [Briefe], 1977; Deutsches Literaturarchiv Marbach, Archiv; HS.2017.0046; 15 Blatt
  - Picht-Axenfeld, Edith an Picht, Georg [Briefe], 1930; Deutsches Literaturarchiv Marbach, Archiv; HS.2017.0046; 2 Mappen
    Picht-Axenfeld, Edith (1914-2001); Picht, Georg (1913-1982)
    Freiburg; Bonn; und andere
  - Picht-Axenfeld, Edith an Picht, Georg [Briefe], 1931; Deutsches Literaturarchiv Marbach, Archiv; HS.2017.0046; 2 Mappen
    Freiburg; ohne Ort
  - Picht-Axenfeld, Edith an Picht, Georg [Briefe], 1932; Deutsches Literaturarchiv Marbach, Archiv; HS.2017.0046; 2 Mappen
    Lugano; ohne Ort
  - Picht-Axenfeld, Edith an Picht, Georg [Briefe], 1933; Deutsches Literaturarchiv Marbach, Archiv; HS.2017.0046; 2 Mappen
    Lugano; Freiburg im Breisgau; ohne Ort
  - Picht-Axenfeld, Edith an Picht, Georg [Briefe], 1934; Deutsches Literaturarchiv Marbach, Archiv; HS.2017.0046; 1 Mappe
    Lugano; Freiburg im Breisgau; und andere
  - Picht-Axenfeld, Edith an Picht, Georg [Briefe], 1935; Deutsches Literaturarchiv Marbach, Archiv; HS.2017.0046; 2 Mappen
    Bonn; Freiburg im Breisgau; und andere
  - Picht-Axenfeld, Edith an Picht, Georg [Briefe], 1936; Deutsches Literaturarchiv Marbach, Archiv; HS.2017.0046; 1 Mappe
    Berlin; Freiburg im Breisgau; und andere
  - Picht-Axenfeld, Edith an Picht, Georg [Briefe], 1937; Deutsches Literaturarchiv Marbach, Archiv; HS.2017.0046; 14 Blatt
    Warschau; ohne Ort
  - Picht-Axenfeld, Edith an Picht, Georg [Briefe], 1938; Deutsches Literaturarchiv Marbach, Archiv; HS.2017.0046; 3 Blatt
  - Picht-Axenfeld, Edith an Picht, Georg [Briefe], 1939; Deutsches Literaturarchiv Marbach, Archiv; HS.2017.0046; 7 Blatt
    Berlin; Meilen; ohne Ort
  - Picht-Axenfeld, Edith an Picht, Georg [Briefe], 1940; Deutsches Literaturarchiv Marbach, Archiv; HS.2017.0046; 1 Mappe
  - Picht-Axenfeld, Edith an Picht, Georg [Briefe], 1942; Deutsches Literaturarchiv Marbach, Archiv; HS.2017.0046; 2 Blatt
  - Picht-Axenfeld, Edith an Picht, Georg [Briefe], 1941; Deutsches Literaturarchiv Marbach, Archiv; HS.2017.0046; 13 Blatt
    Berlin; Graz
  - Picht-Axenfeld, Edith an Picht, Georg [Briefe], 1943; Deutsches Literaturarchiv Marbach, Archiv; HS.2017.0046; 1 Mappe
    Berlin; Danzig; ohne Ort
  - Picht-Axenfeld, Edith an Picht, Georg [Briefe], 1944; Deutsches Literaturarchiv Marbach, Archiv; HS.2017.0046; 12 Blatt
    Florenz; Freiburg im Breisgau; und andere
  - Picht-Axenfeld, Edith an Picht, Georg [Briefe], 1946; Deutsches Literaturarchiv Marbach, Archiv; HS.2017.0046; 4 Blatt
    Köln; Wuppertal
  - Picht-Axenfeld, Edith an Picht, Georg [Briefe], 1947; Deutsches Literaturarchiv Marbach, Archiv; HS.2017.0046; 3 Blatt
    Hagen; Münster; Düsseldorf
  - Picht-Axenfeld, Edith an Picht, Georg [Briefe], 1948; Deutsches Literaturarchiv Marbach, Archiv; HS.2017.0046; 22 Blatt
    Genf; Meilen; ohne Ort
  - Picht-Axenfeld, Edith an Picht, Georg [Briefe], 1949; Deutsches Literaturarchiv Marbach, Archiv; HS.2017.0046
    Berlin; Hannover; und andere
  - Picht-Axenfeld, Edith an Picht, Georg [Briefe], 1950; Deutsches Literaturarchiv Marbach, Archiv; HS.2017.0046
    Hinterzarten; Berlin; und andere
  - Picht-Axenfeld, Edith an Picht, Georg [Briefe], 1951; Deutsches Literaturarchiv Marbach, Archiv; HS.2017.0046
    Ulm; Freiburg im Breisgau; und andere
  - Picht-Axenfeld, Edith an Picht, Georg [Briefe], 1952; Deutsches Literaturarchiv Marbach, Archiv; HS.2017.0046; 1 Mappe
    Bühlerhöhe; Hinterzarten; und andere
  - Picht-Axenfeld, Edith an Picht, Georg [Briefe], 1953; Deutsches Literaturarchiv Marbach, Archiv; HS.2017.0046; 1 Mappe
    Freiburg im Breisgau; Hinterzarten; und andere
  - Picht-Axenfeld, Edith an Picht, Georg [Briefe], 1954; Deutsches Literaturarchiv Marbach, Archiv; HS.2017.0046; 1 Mappe
    Köln; Hinterzarten; und andere
  - Picht-Axenfeld, Edith an Picht, Georg [Briefe], 1955; Deutsches Literaturarchiv Marbach, Archiv; HS.2017.0046; 1 Mappe
    Hinterzarten; Lindau; und andere
  - Picht-Axenfeld, Edith an Picht, Georg [Briefe], 1956; Deutsches Literaturarchiv Marbach, Archiv; HS.2017.0046; 1 Mappe
    Kalkutta; Bombay; und andere
  - Picht-Axenfeld, Edith an Picht, Georg [Briefe], 1957; Deutsches Literaturarchiv Marbach, Archiv; HS.2017.0046
  - Picht-Axenfeld, Edith an Picht, Georg [Briefe], 1958; Deutsches Literaturarchiv Marbach, Archiv; HS.2017.0046
  - Picht-Axenfeld, Edith an Picht, Georg [Briefe], 1959; Deutsches Literaturarchiv Marbach, Archiv; HS.2017.0046; 1 Mappe
    Hinterzarten; Recife; und andere
  - Picht-Axenfeld, Edith an Picht, Georg [Briefe], 1962; Deutsches Literaturarchiv Marbach, Archiv; HS.2017.0046
  - Picht-Axenfeld, Edith an Picht, Georg [Briefe], 1961; Deutsches Literaturarchiv Marbach, Archiv; HS.2017.0046
    Málaga; Sevilla; und andere
  - Picht-Axenfeld, Edith an Picht, Georg [Briefe], 1960; Deutsches Literaturarchiv Marbach, Archiv; HS.2017.0046
    Hinterzarten; München; Darmstadt
  - Picht-Axenfeld, Edith an Picht, Georg [Briefe], 1963; Deutsches Literaturarchiv Marbach, Archiv; HS.2017.0046; 1 Mappe
    Hinterzarten; Genf; Köln; und andere
  - Picht-Axenfeld, Edith an Picht, Georg [Briefe], 1964; Deutsches Literaturarchiv Marbach, Archiv; HS.2017.0046
    Hinterzarten; Ulm; und andere
  - Picht-Axenfeld, Edith an Picht, Georg [Briefe], 1965; Deutsches Literaturarchiv Marbach, Archiv; HS.2017.0046
    Hinterzarten; Madrid; und andere
  - Picht-Axenfeld, Edith an Picht, Georg [Briefe], 1968; Deutsches Literaturarchiv Marbach, Archiv; HS.2017.0046
    Hinterzarten; Oxford
  - Picht-Axenfeld, Edith an Picht, Georg [Briefe], 1966; Deutsches Literaturarchiv Marbach, Archiv; HS.2017.0046
    Hinterzarten; St. Moritz
  - Picht-Axenfeld, Edith an Picht, Georg [Briefe], 1967; Deutsches Literaturarchiv Marbach, Archiv; HS.2017.0046
  - Picht-Axenfeld, Edith an Picht, Georg [Briefe], 1970; Deutsches Literaturarchiv Marbach, Archiv; HS.2017.0046
  - Picht-Axenfeld, Edith an Picht, Georg [Briefe], 1969; Deutsches Literaturarchiv Marbach, Archiv; HS.2017.0046
    Johannesburg; Fort Elizabeth; und andere
  - Picht-Axenfeld, Edith an Picht, Georg [Briefe], 1971; Deutsches Literaturarchiv Marbach, Archiv; HS.2017.0046
  - Picht-Axenfeld, Edith an Picht, Georg [Briefe], 1972; Deutsches Literaturarchiv Marbach, Archiv; HS.2017.0046
    Hinterzarten; Oxford; ohne Ort
  - Picht-Axenfeld, Edith an Picht, Georg [Briefe], 1973; Deutsches Literaturarchiv Marbach, Archiv; HS.2017.0046
    Hinterzarten; Vevey; ohne Ort
  - Picht-Axenfeld, Edith an Picht, Georg [Briefe], 1974; Deutsches Literaturarchiv Marbach, Archiv; HS.2017.0046; 7 Blatt
  - Picht-Axenfeld, Edith an Picht, Georg [Briefe], 1975; Deutsches Literaturarchiv Marbach, Archiv; HS.2017.0046
    Hinterzarten; Tokio; und andere
  - Picht-Axenfeld, Edith an Picht, Georg [Briefe], 1978; Deutsches Literaturarchiv Marbach, Archiv; HS.2017.0046; 6 Blatt
  - Picht-Axenfeld, Edith an Picht, Georg [Briefe], 1977; Deutsches Literaturarchiv Marbach, Archiv; HS.2017.0046
    Seoul; Kyoto; und andere
  - Picht-Axenfeld, Edith an Picht, Georg [Briefe], 1976; Deutsches Literaturarchiv Marbach, Archiv; HS.2017.0046
  - Picht-Axenfeld, Edith an Picht, Georg [Briefe], ohne Datum; Deutsches Literaturarchiv Marbach, Archiv; HS.2017.0046; 1 Mappe
    Düsseldorf; Freiburg im Breisgau; ohne Ort
  - Picht-Axenfeld, Edith an Picht, Georg [Briefe], 1979; Deutsches Literaturarchiv Marbach, Archiv; HS.2017.0046
    Berlin; Hinterzarten; und andere
  - Picht-Axenfeld, Edith an Picht, Georg [Briefe], 1980; Deutsches Literaturarchiv Marbach, Archiv; HS.2017.0046
    Berlin; Hinterzarten; ohne Ort
  - Picht-Axenfeld, Edith an Picht, Georg [Briefe], 1981; Deutsches Literaturarchiv Marbach, Archiv; HS.2017.0046
    Hinterzarten; Brüssel; und andere
  - Bergengruen, Werner an Picht, Georg [Briefe], 1948-1950; Deutsches Literaturarchiv Marbach, Archiv; HS.2017.0046; 2 Briefe 2 Blatt
    Bergengruen, Werner (1892-1964); Bergengruen, Charlotte (1896-1990); Bergengruen, Alexander; Picht, Georg (1913-1982); Picht-Axenfeld, Edith (1914-2001)
    Rom; Zürich
  - Curtius, Ernst Robert an Picht, Georg [Briefe], 1938-1939[ca.]; Deutsches Literaturarchiv Marbach, Archiv; HS.2017.0046; 2 Briefe, 1 Karte 5 Blatt
    Bonn; Mürren
  - Grassi, Ernesto an Picht, Georg [Briefe], 20.01.1940; Deutsches Literaturarchiv Marbach, Archiv; HS.2017.0046; 1 Blatt
    Grassi, Ernesto (1902-1991); Picht, Georg (1913-1982)
  - Schadewaldt, Wolfgang an Picht, Georg [Briefe], 1948-1950; Deutsches Literaturarchiv Marbach, Archiv; HS.2017.0046; 2 Briefe 2 Blatt
    Schadewaldt, Wolfgang (1900-1974); Picht, Georg (1913-1982)
    Berlin; Tübingen
  - Schweitzer, Albert an Picht, Georg [Briefe], 1936-1951; Deutsches Literaturarchiv Marbach, Archiv; HS.2017.0046; 2 Briefe 2 Blatt
    Schweitzer, Albert (1875-1965); Schweitzer-Bresslau, Helene (1879-1957); Picht, Georg (1913-1982); Picht-Axenfeld, Edith (1914-2001)
    Gunsbach; Königsfeld im Schwarzwald
  - Heidegger, Martin an Picht, Georg [Briefe], 1945-1951; Deutsches Literaturarchiv Marbach, Archiv; HS.2017.0046; 1 Mappe
    Heidegger, Martin (1889-1976); Picht, Georg (1913-1982); Picht-Axenfeld, Edith (1914-2001)
    Freiburg im Breisgau; und andere
  - Curtius, Ernst Robert an Picht, Greda [Briefe], 1936[ca.]; Deutsches Literaturarchiv Marbach, Archiv; HS.2017.0046; 2 Briefe 2 Blatt
    Curtius, Ernst Robert (1886-1956); Curtius, Ilse (1907-2002); Picht, Greda (1889-1971)
    Baden-Baden; und andere
  - Curtius, Ernst Robert an Picht-Axenfeld, Edith [Briefe], 26.11.1948; Deutsches Literaturarchiv Marbach, Archiv; HS.2017.0046; 1 Blatt
    Curtius, Ernst Robert (1886-1956); Picht-Axenfeld, Edith (1914-2001)
  - Picht, Werner an Picht-Axenfeld, Edith [Briefe], 24.12.1936; Deutsches Literaturarchiv Marbach, Archiv; HS.2017.0046; 1 Telegram
    Picht, Werner (1887-1965); Picht-Axenfeld, Edith (1914-2001)
  - Schadewaldt, Wolfgang an Picht-Axenfeld, Edith [Briefe], 1948-1949; Deutsches Literaturarchiv Marbach, Archiv; HS.2017.0046; 2 Briefe 2 Blatt
    Schadewaldt, Wolfgang (1900-1974); Picht-Axenfeld, Edith (1914-2001)
    Berlin-Dahlem
  - Schweitzer, Albert an Picht, Greda [Briefe], 06.03.1954; Deutsches Literaturarchiv Marbach, Archiv; HS.2017.0046; 1 Blatt Abschrift
    Schweitzer, Albert (1875-1965); Picht, Greda (1889-1971)
    Lambaréné
  - Schweitzer, Albert an Picht, Werner [Briefe], 18.09.1953; Deutsches Literaturarchiv Marbach, Archiv; HS.2017.0046; 1 Blatt Abschrift
    Schweitzer, Albert (1875-1965); Picht, Werner (1887-1965)
  - Schweitzer, Albert an Picht-Axenfeld, Edith [Briefe], 1957-1959; Deutsches Literaturarchiv Marbach, Archiv; HS.2017.0046; 3 Briefe 3 Blatt
    Schweitzer, Albert (1875-1965); Picht-Axenfeld, Edith (1914-2001)
    Gunsbach
  - Heidegger, Martin an Picht-Axenfeld, Edith [Briefe], 1945-1963; Deutsches Literaturarchiv Marbach, Archiv; HS.2017.0046; 1 Mappe